【裁判字號】    95,交聲,385
【裁判日期】    950721
【裁判案由】    聲明異議
【裁判全文】
臺灣彰化地方法院交通事件裁定         95年度交聲字第385號
    移
    受 處 分 人
    即 異 議 人  甲○○
上列異議人即受處分人因違反道路交通管理處罰條例案件，對於
交通部公路總局臺中區監理所彰化監理站九十五年四月十七日彰
監四字第裁六四─ＧＤ0000000號處分不服，聲明異議，
本院裁定如下：
    主  文
異議駁回。
    理  由
一、按計程車之停車上客，不遵守主管機關之規定者，處新臺幣
    九百元以上一千八百元以下罰鍰，道路交通管理處罰條例第
    六十條第二項第四款定有明文。
二、本件原處分機關處分意旨略以：受處分人甲○○於民國（下
    同）九十五年二月二十五日十六時二十五分許，因駕駛祥祥
    交通事業股份有限公司所有車牌號碼三三八─ＭＶ號營業用
    小客車，在臺中市臺中火車站前，因站前違規載客，經臺中
    市警察局第一分局員警當場查獲舉發，受處分人依限期到案
    申訴，經向原舉發機關查證違規屬實，本站遂於九十五年四
    月十七日以彰監四字第裁六四─ＧＤ0000000號裁決
    書，依道路交通管理處罰條例第六十條第二項第四款之規定
    ，裁處受處分人罰鍰新臺幣（下同）九百元整，逾期則依違
    反道路交通管理事件統一裁罰標準表規定累計裁罰，於法並
    無違誤等語。
三、受處分人即異議人聲明異議意旨略以：伊於上開時、地載客
    到火車站，於客人下車後旋即駛離，恰因遇行車號誌轉換為
    紅燈而暫停於路口，突然有位乘客打開伊車門欲上車，伊即
    告知此處不能載客，然此時員警已站立於車邊舉發，惟該乘
    客並未上車隨即離開，雖經伊一再向舉發員警解釋，伊並無
    載客之意，惟該名員警仍執意舉發，實難甘服，爰聲明異議
    云云。
四、經查：異議人甲○○於上開時、地，駕駛車牌號碼三三八─
    ＭＶ號營業用小客車，在臺中市臺中火車站前，經臺中市警
    察局第一分局員警以其違規載客為由當場製單舉發等情，為
    異議人所不爭執，並有員警舉發違反道路交通管理事件之通
    知單一紙、裁決書一份在案可稽。雖異議人否認有何違規停
    車上客之情事，並以前詞置辯，然舉發員警已明白證稱：於
    本案違規時、地，伊正執行火車站交整勤務中，發現該車確
    實於九十五年二月二十五日在臺中火車站前方違規上客，當
    時共有兩人乘坐該車，第一位乘客已經進入右後車座，後第
    二位乘客踏進車門內，因此伊才上前攔查，並當場依法舉發
    等語，此有原舉發機關九十五年三月二十三日中分一交字第
    ０九五００二一一三九號函在卷可佐，舉發員警與異議人並
    無夙怨，自無構詞誣陷異議人之理，參以本件卷存證據資料
    內亦無任何積證據足以證明舉發員警上開敘述係屬虛偽，或
    有足以令人顯信其供述為不可採之品性證據或前科證據存在
    ，自不得僅以證人為本件開單告發異議人之員警而全盤抹煞
    其在訴訟上所具有之證人資格，是舉發員警之上開證述應堪
    採信，異議人確有於上開時、地，違規上客等情，洵堪認定
    。從而，原處分機關據以援引上開規定，裁處罰鍰九百元整
    ，並無不當，本件異議為無理由，應予駁回。
據上論斷，應依道路安全管理處罰條例第八十七條第二項、道路
交通案件處理辦法第十九條，裁定如主文。
中    華    民    國    95    年    7     月    21    日
                  交通法庭            法  官  簡璽容
以上正本證明與原本無異。
如不服本裁定，應於裁定送達後五日內向本院提出抗告狀（須附
繕本）。
中    華    民    國    95    年    7     月    26    日
                                      書記官  王惠嬌


司法院資訊處製作；財團法人民間司法改革基金會備份。
